臺灣高等法院刑事裁定
110年度聲字第782號
聲請人即
指定辯護人  本院公設辯護人陳德仁
被      告  歐士賢


上列聲請人因被告妨害性自主等案件（本院109年度侵上訴字第2
91號），聲請交付法庭錄音光碟等，本院裁定如下：
    主  文
聲請人於繳納相關費用後，准予轉拷交付臺灣桃園地方法院一○
八年度侵訴字第二十一號妨害性自主等案件中華民國一○九年四
月二十三日之法庭錄音光碟（經隱匿甲○○以外之被害人、第三人
個人資料）。
聲請人就主文第一項所示錄音光碟內容，不得散布、公開播送，
或為非正當目的使用，並禁止再行轉拷利用。
    理  由
一、聲請意旨略以：因被告甲○○認證人曾曉棻、許駿堂及謝曉雯
    於原審具結作證時，其陳述內容與審判筆錄記載尚有不一致
    ，需拷貝原審民國109年4月23日庭訊之錄音光碟，以利被告
    互核其實，逐字譯文供法官卓參，以釐清本案事實，爰代為
    聲請交付該日法庭錄音光碟等語。
二、按當事人及依法得聲請閱覽卷宗之人，因主張或維護其法律
    上利益，得於開庭翌日起至裁判確定後6個月內，繳納費用
    聲請法院許可交付法庭錄音或錄影內容；前項情形，依法令
    得不予許可或限制聲請閱覽、抄錄或攝影卷內文書者，法院
    得不予許可或限制交付法庭錄音或錄影內容；第1項情形，
    涉及國家機密者，法院得不予許可或限制交付法庭錄音或錄
    影內容；涉及其他依法令應予保密之事項者，法院得限制交
    付，法院組織法第90條之1定有明文。再依法庭錄音錄影及
    其利用保存辦法第8條第1項、第2項規定：當事人及依法得
    聲請閱覽卷宗之人，因主張或維護其法律上利益，聲請交付
    法庭錄音或錄影內容時，應敘明理由，由法院為許可與否之
    裁定。法院受理前項聲請，如認符合聲請人要件，並在聲請
    期間內提出，且就所主張或維護法律上之利益已敘明者，除
    法令另有排除規定外，應予許可。而「因主張或維護其法律
    上利益」，包括如核對更正筆錄、他案訴訟所需，或認法院
    指揮訴訟方式對其訴訟權益有影響之虞，欲用以保障其法律
    上利益等情形；另所稱「除法令另有排除規定外」，係指法
    院組織法第90條之1第2項、第3項所定，依法令得不予許可
    或限制聲請閱覽抄錄或攝影卷內文書，及涉及國家機密或其
    他依法令應予保密事項，法院得不予許可或限制等情形（10
    4年8月7日修正法庭錄音錄影及其利用保存辦法第8條立法理
    由一、105年5月23日修正法庭錄音錄影及其利用保存辦法第
    8條立法理由二、104年7月1日修正法院組織法第90條之1立
    法理由四、五參照）。是依上開說明，可知當事人及依法得
    聲請閱覽卷宗之人，因主張或維護其法律上利益（如核對更
    正筆錄、他案訴訟所需，或認法院指揮訴訟方式對其訴訟權
    益有影響之虞等），聲請交付法庭錄音或錄影內容時，法院
    除以涉及國家機密、當事人或第三人之隱私或營業秘密等為
    由，得否准其聲請外，應予許可。末按持有法庭錄音內容之
    人，就取得之錄音內容，不得散布、公開播送，或為非正當
    目的使用，亦為法院組織法第90條之4第1項所明定。
三、經查，甲○○為本院109年度侵上訴字第291號妨害性自主案件
    之被告，聲請人為本院上開案件之指定辯護人，為依法得聲
    請閱覽卷宗之人，聲請意旨已敘明係為供被告核對庭訊筆錄
    以提起上訴所需，而聲請交付臺灣桃園地方法院108年度侵
    訴字第21號案件109年4月23日庭期之法庭錄音光碟，經核與
    被告防禦權之有效行使有關，揆諸前揭說明，應認聲請人已
    敘明其有主張或維護法律上利益之理由，揆諸前揭規定及說
    明，除有關被告以外之人之個人資料部分，依刑事訴訟法第
    33條第2項但書規定予以遮隱（詳如附表所載）外，其聲請
    為有理由，爰裁定聲請人於繳納相關費用後，准予轉拷交付
    如附表所示之法庭錄音光碟。惟聲請人及被告依法就取得之
    法庭錄音光碟內容，依上揭規定，不得散布、公開播送，或
    為非正當目的使用，另依法院辦理聲請交付法庭錄音錄影內
    容應行注意事項第6條規定，禁止再行轉拷利用。
據上論斷，應依刑事訴訟法第220條，裁定如主文。
中　　華　　民　　國　　110 　年　　3 　　月　　5 　　日
                  刑事第十四庭  審判長法　官  黃斯偉
                                      法　官  程克琳
                                      法　官  黎惠萍
以上正本證明與原本無異。
如不服本裁定，應於收受送達後五日內向本院提出抗告狀。
                                      書記官  莊宜諳
中　　華　　民　　國　　110 　年　　3 　　月　　5 　　日
附表（錄音檔經遮隱部分內容，錄音全長3時48分39秒）：
編號 應予遮隱之原因 各錄音檔應予遮隱之時間範圍（以檔案時間為準） 1 證人曾筱棻年籍資料。 13分10秒至13分24秒 2 證人學生姓名。 21分32秒至21分33秒 3 確認被害人C女姓名。 21分40秒至21分47秒 4 被害人C女姓名。 22分51秒至22分52秒 5 被害人C女姓名。 22分56秒至22分57秒 6 被害人C女姓名。 24分35秒至24分36秒 7 被害人C女姓名。 24分39秒至24分40秒 8 被害人C女姓名。 24分44秒至24分45秒 9 被害人C女姓名。 26分01秒至26分02秒 10 被害人C女姓名。 26分13秒至26分14秒 11 被害人C女姓名。 26分57秒至26分57秒 12 被害人C女姓名。 27分37秒至27分38秒 13 被害人C女姓名。 28分19秒至28分21秒 14 被害人C女姓名。 29分08秒至29分08秒 15 被害人C女姓名。 29分09秒至29分10秒 16 被害人C女姓名。 29分12秒至29分13秒 17 被害人C女姓名。 29分32秒至29分32秒 18 被害人C女姓名。 31分07秒至31分08秒 19 被害人C女姓名。 31分09秒至31分10秒 20 被害人C女姓名。 31分12秒至31分13秒 21 被害人C女姓名。 31分17秒至31分18秒 22 被害人同學褚○璇姓名。 31分32秒至31分35.5秒 23 被害人同學褚○璇姓名。 31分38秒至31分38.9秒 24 被害人C女姓名。 31分52秒至31分52.9秒 25 被害人同學褚○璇姓名。 31分54.5秒至31分55.3秒 26 被害人同學褚○璇姓名。 32分05.5秒至32分05.95秒 27 被害人同學褚○璇姓名。 32分18秒至32分18.5秒 28 被害人同學褚○璇姓名。 32分19.3秒至32分20秒 29 被害人同學褚○璇姓名。 32分26.5秒至32分27.1秒 30 被害人同學褚○璇姓名。 32分49秒至32分50秒 31 被害人同學褚○璇姓名。 32分55秒至32分56秒 32 被害人C女姓名。 32分57秒至32分58秒 33 被害人同學褚○璇姓名。 33分36.5秒至33分37.4秒 34 被害人同學褚○璇姓名。 33分43秒至33分43.9秒 35 被害人同學褚○璇姓名。 33分55.5秒至33分56.5秒 36 被害人C女、褚○璇、C女姓名。 34分10秒至34分12秒 37 被害人C女姓名。 35分04.4秒至35分05.3秒 38 被害人同學褚○璇姓名。 35分05.7秒至35分06秒 39 被害人C女姓名。 35分08.5秒至35分09.4秒 40 被害人C女姓名。 35分55.5秒至35分56.16秒 41 被害人C女姓名。 35分57秒至35分57.5秒 42 被害人同學褚○璇姓名。 37分37.7秒至37分38.5秒 43 被害人C女姓名。 37分40.5秒至37分41.15秒 44 被害人C女姓名。 37分42.4秒至37分44.1秒 45 被害人C女姓名。 37分51.9秒至37分52.6秒 46 被害人C女姓名。  42分04秒至42分05秒 47 被害人同學褚○璇及黃○玲姓名。 54分19.2秒至54分21秒 48 被害人同學褚○璇姓名。 54分24秒至54分25秒 49 被害人同學褚○璇姓名。 54分29秒至54分30秒 50 被害人同學黃○玲姓名。 54分31秒至54分32秒 51 被害人同學黃○玲姓名。 54分33秒至54分34秒 52 被害人同學黃○玲姓名。 54分42秒至54分43秒 53 被害人同學黃○玲姓名。 54分49秒至54分50秒 54 被害人同學黃○玲姓名。 54分50秒至54分50.9秒 55 被害人同學褚○璇姓名。 55分06.9秒至55分07.5秒 56 被害人同學褚○璇姓名。 55分09.9秒至55分10.5秒 57 被害人同學褚○璇姓名。 55分11.5秒至22分12.5秒 58 被害人同學褚○璇姓名。 55分16.5秒至55分17.5秒 59 被害人同學褚○璇姓名。 55分35秒至55分35.5秒 60 被害人同學褚○璇姓名。 55分42.2秒至55分43.5秒 61 被害人同學褚○璇姓名。 56分12.4秒至56分13秒 62 被害人同學褚○璇姓名。 56分16.5秒至56分17.5秒 63 被害人同學褚○璇姓名。 56分57.2秒至56分57.6秒 64 被害人同學褚○璇姓名。 1時00分03.8秒至1時00分04.3秒 65 證人許駿堂年籍資料 1時08分17秒至1時08分29秒 66  被害人I女姓名。  1時13分27.8秒至1時13分32.6秒 67 被害人I女姓名。  1時13分39秒至1時13分40秒 68 被害人I女姓名。  1時13分54秒至1時13分54.8秒 69 被害人I女姓名。  1時14分11秒至1時14分12.3秒 70 被害人I女姓名。  1時14分25.5秒至1時14分27秒 71 被害人I女姓名。  1時14分26.6秒至1時14分26.9秒 72 被害人I女姓名。 1時16分09.5秒至1時16分11秒 73 被害人同學游○瑄姓名。 1時19分10.8秒至1時19分14.1秒 74 被害人同學游○瑄姓名。 1時19分18秒至1時19分18.9秒 75 被害人同學莊○婕姓名。 1時19分21.5秒至1時19分22.3秒 76 被害人同學莊○婕姓名。 1時19分37秒至1時19分38.2秒 77 被害人同學游○瑄姓名。 1時19分47秒至1時19分48.2秒 78 被害人E女姓名。 1時19分59秒至1時20分1.9秒 79 被害人E女姓名。 1時20分2.5秒至1時20分3.1秒 80 被害人D女姓名。 1時20分9秒至1時20分10.8秒 81 被害人I女姓名。 1時20分21.5秒至1時23分0秒 82 被害人同學游○瑄姓名。 1時20分38秒至1時20分39秒 83 被害人E女姓名。 1時21分51.6秒至1時21分52.5秒 84 被害人同學游○瑄跟莊○婕姓名。 1時22分32秒至1時22分33.9秒 85 被害人同學莊○婕跟游○瑄姓名。 1時23分3.8秒至1時23分4.10秒 86 被害人同學游○瑄姓名。 1時23分8秒至1時23分9秒 85 被害人E女、I女姓名。 1時27分37秒至1時27分39.6秒 86 被害人D女姓名。 1時28分21.5秒至1時28分22.2秒 87 被害人D女姓名。 1時28分24.5秒至1時28分25.7秒 88 被害人D女、E女、I女姓名。 1時31分18.5秒至1時31分21.7秒 89 被害人E女姓名。 1時31分35秒至1時31分35.6秒 90 被害人D女姓名。 1時31分53秒至1時31分53.5秒 91 被害人I女姓名。 1時32分12秒至1時32分12.5秒 92 被害人D女姓名。 1時46分47.5秒至1時46分48.1秒 93 被害人E女姓名。 1時47分14秒至1時47分14.5秒 94 被害人I女姓名。 1時47分36秒至1時47分36.5秒 95 被害人I女姓名。 1時56分32.9秒至1時56分34.1秒 96 被害人I女姓名。 1時56分34.5秒至1時56分35.8秒 97 被害人I女姓名。 1時58分25秒至1時58分26秒 98 被害人D女姓名。 2時3分28秒至2時3分29秒 99 被害人D女姓名。 2時3分34秒至2時3分35.8秒 100 被害人I女姓名。 2時6分8秒至2時6分10秒 101 被害人I女姓名。 2時8分13秒至2時8分14秒 102 被害人I女姓名。 2時11分42秒至2時11分42.8秒 103 被害人I女姓名。 2時18分15.5秒至2時18分16秒 104 被害人I女姓名。 2時18分24.3秒至2時18分25秒 105 被害人同學游○瑄姓名。 2時22分22.5秒至2時22分23秒 106 證人學生游○甯姓名。 2時26分4秒至3時26分4.7秒 107 證人學生黃○堃跟游○甯姓名。 2時26分50秒至2時27分4.5秒 108 證人學生游○甯姓名。 2時27分6秒至2時27分6.8秒 109 證人學生游○甯姓名。 2時27分17.9秒至2時27分18.6秒 110 證人學生黃○堃姓名。 2時27分26.5秒至2時27分27.5秒 111 證人學生黃○堃姓名。 2時27分32秒至2時27分33秒 112 證人謝曉雯年籍資料 2時36分50秒至2時37分11秒 113 被害人同學郭○瑄、江○蓁姓名。 2時40分5秒至2時40分11秒 114 被害人A女姓名。 2時40分11秒至2時40分16秒 115 郭○瑄、江○蓁、A女姓名。 2時40分18秒至2時40分21.5秒 116 被害人同學郭○瑄姓名。 2時40分51秒至2時41分00秒 117 被害人K女姓名。 2時41分8秒至2時41分9秒 118 被害人K女姓名。 2時41分25秒至2時41分26秒 119 被害人A女姓名。 2時41分33.5秒至2時41分34.1秒 120 被害人A女、K女姓名。 2時44分55秒至2時44分58.3秒 121 被害人A女、K女姓名。 2時47分14.5秒至2時47分16.5秒 122 被害人K女姓名。 2時52分44秒至2時52分46秒 123 被害人K女姓名。 2時53分33秒至2時53分33.7秒 124 被害人K女姓名。 2時53分36秒至2時53分37秒 125 被害人同學賴○甄姓名。 2時54分42.4秒至2時54分44秒 126 被害人K女姓名。 2時54分45秒至2時54分46.5秒 127 被害人K女姓名。 2時57分14秒至5時57分14.7秒 128 被害人K女姓名。 2時57分15.3秒至2時16分0秒 129 被害人同學賴○甄姓名。 3時21分5.5秒至3時21分6.1秒 130 被害人同學賴○甄姓名。 3時21分7.5秒至3時21分8.5秒 131 被害人同學賴○甄姓名。 3時21分9.8秒至3時21分10.5秒 132 被害人A女姓名。 3時21分34秒至3時21分35秒 133 被害人同學賴○甄姓名。 3時21分38.2秒至3時21分38.7秒 134 被害人同學賴○甄姓名。 3時21分45秒至3時21分45.5秒 135 被害人同學賴○甄姓名。 3時21分48秒至3時21分48.4秒 136 被害人同學郭○瑄姓名。 3時22分6.9秒至3時22分8.2秒 137 被害人同學郭○瑄姓名。 3時22分20.8秒至3時22分21.5秒 138 被害人同學郭○瑄姓名。 3時22分27.5秒至3時22分28.2秒 139 被害人同學郭○瑄姓名。 3時22分54秒至3時22分54.9秒 140 被害人同學郭○瑄姓名。 3時22分58.1秒至3時22分58.8秒 141 被害人同學郭○瑄姓名。 3時23分28秒至3時23分29秒 142 被害人同學郭○瑄姓名。 3時23分53秒至3時23分54.2秒 143 被害人同學郭○瑄姓名。 3時24分2秒至3時24分3.5秒 144 被害人同學郭○瑄姓名。 3時25分12.9秒至3時25分13.5秒 145 被害人同學郭○瑄姓名。 3時25分21秒至3時25分24秒 146 被害人A女姓名。 3時35分25秒至3時35分26.9秒 147 被害人同學陳○昀姓名。 3時43分52秒至3時43分59秒 148 被害人同學游○媗姓名。 3時44分33秒至3時44分42秒 149 被害人同學賴○甄姓名。 3時44分57秒至3時45分7.5秒 150 被害人同學陳○昀姓名。 3時47分27秒至3時47分28秒 151 陳○昀、游○媗、賴○甄姓名。 3時47分39.1秒至3時47分41.4秒 152 被害人同學陳○昀姓名。 3時47分49秒至3時47分50秒 153 被害人同學游○媗姓名。 3時48分11.6秒至3時48分12.5秒 154 被害人同學賴○甄姓名。 3時48分16.8秒至3時48分17.4秒